【裁判字號】    92,易,2214
【裁判日期】    921231
【裁判案由】    竊盜
【裁判全文】
臺灣高雄地方法院刑事判決                        九十二年度易字第二二一四號
    公  訴  人  臺灣高雄地方法院檢察署檢察官
    被      告  乙○○
右列被告因贓物案件，經檢察官提起公訴（九十二年度調偵字第七九二號），本院判
決如左：
    主  文
乙○○故買贓物，處拘役伍拾伍日，如易科罰金，以佰元折算壹日。
    事  實
一、乙○○於民國八十五年七、八月間某日，在高雄市○○路路旁，明知某不詳姓名
    之成年男子所持有之車牌號碼九二三─六四八二號重型機車（引擎號碼：ＫＤ─
    二三五七三二），係來路不明之贓車（甲○○所有，於八十年十一月二十七日二
    十二時許，在高雄市○○路與大豐路口失竊，現值約新台幣八千元），竟以新台
    幣一千元之價格予以購買後供己騎用。嗣於九十二年六月十七日二十二時四十五
    分許，乙○○騎駕上開機車行經高雄市三民區○○○路與平等路口之際，為警攔
    檢查獲。
二、案經高雄市政府警察局三民第二分局移送台灣高雄地方法院檢察署檢察官偵查起
    訴。
    理  由
一、訊之被告乙○○對於在上開時地購買上開失竊之機車一事，固不諱言，惟矢口否
    認有何故買贓車之犯行，辯稱上開機車係伊向一收購廢鐵之中古商所購買，因當
    時車況不佳，伊以為是人家報廢之車輛，並不知道係贓車云云。惟查，一般機車
    報廢時，車主均會將牌照繳回，以避免繼續被徵繳牌照稅，或遭他人予以懸掛使
    用，上開機車既有懸掛車牌，自非原車主所報廢不用之機車，被告收受上開機車
    時已為三十餘歲，對此一社會常情自難委為不知，況上開機車僅有牌照，而無行
    車執照，此亦為被告所自認，其來源之正當性即有可疑，被告對此亦應有所認識
    ，且被告以一千元之代價購買上開重型機車，顯較一般市價為低，其購車之人又
    非中古機車之買賣商，被告顯係貪圖便宜而購買來路不明之贓車，其辯稱不知上
    開機車係屬贓車，應係卸責之詞，不足採信；又上開機車確係證人即被害人甲○
    ○所失竊，而為贓車，業據其於偵查中證述明確，並有贓物領據一紙附卷可稽；
    從而罪證明確，被告犯行堪以認定。
二、核被告所為，係犯刑法第三百四十九條第二項之故買贓物罪。審酌被告因貪圖便
    宜，一時失慮致購買贓車使用，其所造成之損害尚非鉅大，且其前無犯罪前科，
    有其台灣高等法院被告全國前案紀錄表一份附卷可查，平日素行良好，惟犯後未
    能坦承犯行顯無悔悟之意，犯罪後態度非佳等一切情狀，量處如主文所示之刑，
    並諭知易科罰金之折算標準。扣案之鑰匙一把係被告購買贓車後另行購置使用，
    非屬違禁物，亦非本件犯所用或預備之物，爰不予宣告沒收，併此敘明。
三、末查被告行為後，刑法第四十一條已於九十年一月十日修正公布，並於同年月十
    二日生效施行，而修正公布之刑法第四十一條第一項所規定者，係將修正前原所
    規定犯最重本刑三年以下有期徒刑之罪，而受六個月以下徒刑或拘役之宣告得易
    科罰金之要件，修改為犯最重本刑為五年以下有期徒刑之罪，而受六個月以下有
    期徒刑或拘役之宣告得易科罰金之要件。惟按刑法第二條第一項但書適用有利於
    為人之法律時，除有特別規定，及事關執行如易服勞役、易科罰金、易以訓誡、
    數罪併罰之定執行刑及緩刑等，不應適用舊法者外，既認行為時法為有利於行為
    人，即不容對於其他關係條文，復參用裁判時法，以紊系統，此有最高法院二十
    九年上字五二五號著有判例，又易服勞役及期間、數罪併罰之定執行刑、緩刑及
    易以訓誡易科罰金各事項，均依新法，亦有最高法院二十四年七月總會決議（二
    ）可資參照；是關於易科罰金之事項，自無比較新舊法之問題，而應一律適用新
    法，併此敘明。
據上論斷，應依刑事訴訟法第二百九十九條第一項前段，刑法第三百四十九條第二項
、第四十一條第一項前段、罰金罰鍰提高標準條例第一條前段、第二條，判決如主文
。
中      華      民      國      九十二    年    十二    月    三十一    日
                                  臺灣高雄地方法院刑事第十四庭
                                      審判長法  官    李淑惠
                                            法  官    呂憲雄
                                            法  官    林俊寬
右正本證明與原本無異。
如不服本判決，應於判決送達後十日內，向本院提出上訴狀。
                                            書記官    蔡淑貞
中      華      民      國      九十二    年    十二    月    三十一    日


司法院資訊處製作；財團法人民間司法改革基金會備份。
